臺灣臺南地方法院刑事判決
111年度金訴字第381號
公  訴  人  臺灣臺南地方檢察署檢察官
被      告  黃佳良



上列被告因違反洗錢防制法等案件，經檢察官提起公訴（111年
度偵緝字第532號、111年度偵緝字第533號、111年度偵緝字第53
4號、111年度偵緝字第535號）及移送併辦（111年度營偵字第11
92號、111年度營偵字第1929號、111年度偵字第19054號、111年
度偵字第20251號），被告於本院準備程序就被訴事實均為有罪
之陳述，經本院合議庭裁定改由受命法官獨任進行簡式審判程序
，判決如下：
    主  文
黃佳良犯詐欺得利罪，處拘役壹拾日，如易科罰金，以新臺幣壹
仟元折算壹日；又幫助犯洗錢防制法第十四條第一項之洗錢罪，
處有期徒刑肆月，併科罰金新臺幣壹萬元，罰金如易服勞役，以
新臺幣壹仟元折算壹日。
    事  實
一、黃佳良明知自己並無給付計程車資之真意，竟仍意圖為自己
    不法之所有，基於詐欺得利之犯意，於民國110年12月21日7
    時許，利用通常搭乘計程車均先乘車後付車資之交易型態，
    與3名不詳友人在高雄市○○區○○路○○○路○○○○○○○○○○○○○○○號0
    00-0000號營業小客車，致葉皇良誤信黃佳良有支付全部車
    資之真意，陸續載送其等前往臺南市永康區大灣某處、臺南
    市東區某處、臺南市將軍區漚汪某處及臺南市佳里區北門農
    工前等處，迨葉皇良在臺南市佳里區北門農工前欲向黃佳良
    收取車資新臺幣（下同）2,030元（起訴書記載為2,000元，
    業經檢察官當庭更正）時，黃佳良即先謊稱要至停放於附近
    之機車處拿錢，又改稱要返家拿錢云云，旋即乘葉皇良未注
    意時騎車逃離，以前揭方式詐得價值2,030元之載送服務利
    益。其後因葉皇良發覺遭騙報警處理，經警調閱監視器循線
    查知上情。
二、黃佳良知悉一般人收取他人金融機構帳戶之用途，常係為遂
    行財產犯罪之需要，以便利贓款取得，及使相關犯行不易遭
    人追查，而已預見提供金融機構帳戶之存摺、提款卡（含密
    碼）等物任由他人使用，將可能遭他人利用作為詐欺等財產
    犯罪之工具，且他人如以該帳戶收受、取得詐欺等財產犯罪
    所得，將因此造成金流斷點而掩飾、隱匿此等犯罪所得之去
    向及所在，產生遮斷金流以逃避國家追訴、處罰之效果，竟
    猶不顧於此，基於縱其提供帳戶資料將幫助他人實施詐欺取
    財犯罪及幫助掩飾、隱匿詐欺犯罪所得之去向、所在，亦均
    不違背其本意之不確定故意，透過社群軟體「Facebook」與
    真實姓名及年籍不詳之某詐騙集團成員聯絡後，於民國110
    年10月18日前之該月間某日，在某超商將自己申設之第一商
    業銀行佳里分行帳號000-00000000000號帳戶（下稱本件帳
    戶）之存摺、提款卡（含密碼）均寄交與對方指定之人，而
    將上開存摺、提款卡（含密碼）均提供與不詳詐騙集團使用
    。該等詐騙集團成員取得前述帳戶資料後，即意圖為自己不
    法之所有，基於詐欺取財及洗錢（起訴書漏載洗錢，業經檢
    察官當庭補充）之犯意聯絡，由不詳詐騙集團成員先後與附
    表編號1至9所示之黃慧珍、陳妍溱、林佩欣、張詩芹、蘇麗
    雲、王怡涵、李秋姈、邱雅玲、藍雅馨聯繫，以附表編號1
    至9所示之詐騙過程使黃慧珍、陳妍溱、林佩欣、張詩芹、
    蘇麗雲、王怡涵、李秋姈、邱雅玲、藍雅馨分別陷於錯誤，
    依指示各於附表編號1至9所示之時間，將如附表編號1至9所
    示之款項轉入或匯入本件帳戶內，旋均遭不詳詐騙集團成員
    轉出殆盡；黃佳良遂以提供本件帳戶資料之方式，幫助他人
    實施詐欺取財犯罪並幫助他人掩飾、隱匿騙款之去向及所在
    。嗣因黃慧珍、陳妍溱、林佩欣、張詩芹、蘇麗雲、王怡涵
    、李秋姈、邱雅玲、藍雅馨陸續發現遭騙報警處理，始為警
    查悉上情。
三、案經葉皇良訴由臺南市政府警察局佳里分局、黃慧珍訴由雲
    林縣警察局臺西分局、陳妍溱訴由新北市政府警察局三重分
    局，及林佩欣、張詩芹、蘇麗雲訴由臺中市政府警察局第四
    分局均報告臺灣臺南地方檢察署檢察官偵查起訴，暨王怡涵
    訴由新北市政府警察局新店分局、李秋姈訴由臺北市政府警
    察局南港分局、邱雅玲訴由桃園市政府警察局平鎮分局、藍
    雅馨訴由臺中市政府警察局第五分局均報告同署檢察官偵查
    後移送併辦。
    理  由
一、按本件被告黃佳良所犯均為死刑、無期徒刑、最輕本刑3年
    以上有期徒刑以外之罪，亦均非高等法院管轄之第一審案件
    ，其於準備程序中就被訴事實均為有罪之陳述，經告知簡式
    審判程序之旨，並聽取檢察官及被告之意見後，本院合議庭
    依刑事訴訟法第273條之1第1項規定裁定進行簡式審判程序
    ，是本案之證據調查，依同法第273條之2規定，不受同法第
    159條第1項、第161條之2、第161條之3、第163條之1，及第
    164條至第170條所規定證據能力認定及調查方式之限制，合
    先敘明。
二、認定本件犯罪事實之證據及理由：
　㈠關於事實欄「一」所示之犯罪事實，業據被告於偵查、本院
    準備程序及審理中均自白不諱，且有證人即計程車駕駛葉皇
    良於警詢、偵查中之證述可資佐證（警卷第9至10頁，偵卷㈠
    第7頁正反面；本判決引用之卷宗代號均詳如附表【備註】
    所示，下同），並有車輛詳細資料報表、現場指證照片、逃
    逸路線圖、監視器錄影畫面擷取照片存卷可考（警卷第15頁
    、第17至19頁、第21至25頁），此部分之事實自堪認定。
　㈡關於事實欄「二」所示之犯罪事實：
　⒈上開犯罪事實，則據被告於偵查、本院準備程序及審理中均
    坦承不諱，亦均有本件帳戶之客戶基本資料及存摺存款客戶
    歷史交易明細表足供查考（偵卷㈢第11頁正面至第14頁反面
    、偵卷㈣第8至13頁，偵卷㈤第20頁正面至第27頁反面，併辦
    警卷㈠第127至143頁，併辦偵卷㈠第55至63頁，併辦警卷㈡第1
    35頁正面至第139頁反面，併辦警卷㈢第243至250頁），且各
    有如附表編號1至9所示之證據資料在卷可稽，足認被告任意
    性之自白確與事實相符，堪以採信，益見本件帳戶確為被告
    所申辦，嗣遭被告交由不詳詐騙集團成員持以訛詐附表編號
    1至9所示之被害人黃慧珍、陳妍溱、林佩欣、張詩芹、蘇麗
    雲、王怡涵、李秋姈、邱雅玲、藍雅馨交付財物無疑。
　⒉次按幫助犯之故意，除需有認識其行為足以幫助他人實現故
    意不法構成要件之「幫助故意」外，尚需具備幫助他人實現
    該特定不法構成要件之「幫助既遂故意」，惟行為人只要概
    略認識該特定犯罪之不法內涵即可，無庸過於瞭解正犯行為
    之細節或具體內容（最高法院110年度臺上字第1798號、109
    年度臺上字第2109號刑事判決意旨參照）。又各類形式利用
    電話或通訊軟體進行詐騙，並收購人頭帳戶作為工具以供被
    害者存入款項而遂行詐欺犯罪，及指派俗稱「車手」之人領
    款以取得犯罪所得，同時造成金流斷點而掩飾、隱匿此等犯
    罪所得之去向及所在，藉此層層規避執法人員查緝等事例，
    無日無時在平面、電子媒體經常報導，亦經警察、金融、稅
    務單位在各公共場所張貼文宣宣導周知，是上情應已為社會
    大眾所共知。而金融機構存款帳戶，攸關存戶個人財產權益
    之保障，專屬性甚高，衡諸常理，若非與存戶本人有密切之
    信賴關係，絕無可能隨意提供個人帳戶供他人使用；且於金
    融機構申請開設存款帳戶並無特殊之資格限制，一般民眾或
    公司行號皆可在金融機構申請開設帳戶作為提、存款之用，
    亦可於不同之金融機構申請複數之存款帳戶使用，實無向他
    人取得帳戶使用之必要。再若款項之來源合法正當，受款人
    大可自行收取、提領，故如不利用自身帳戶取得款項，反而
    刻意借用他人之帳戶，就該等款項可能係詐欺等不法所得，
    當亦有合理之預期；基此，苟見他人以不合社會經濟生活常
    態之理由徵求金融機構帳戶資料，衡情當知渠等取得帳戶資
    料，通常均利用於從事詐欺等與財產有關之犯罪，並藉此遮
    斷金流以逃避國家追訴、處罰等情，均為週知之事實。查被
    告交付本件帳戶資料時，已係年滿22歲之成年人，其心智已
    然成熟，具有一般之智識程度及社會生活經驗，對上情自無
    不知之理，被告亦自承其知悉不能隨意將帳戶資料借給他人
    ，否則很可能涉嫌詐欺案件等語（參偵卷㈡第37至38頁），
    其竟仍恣意將本件帳戶資料交與真實身分不明之不詳人士利
    用，主觀上對於取得本件帳戶資料者將可能以此作為詐欺取
    財、洗錢工具等不法用途，及轉入或匯入本件帳戶內之款項
    極可能是詐欺等財產犯罪之不法所得，此等款項遭提領或轉
    出後甚有可能使執法機關不易續行追查等節，當均已有預見
    。則本案縱無具體事證顯示被告曾參與向附表編號1至9所示
    之被害人詐欺取財，或不法取得上開被害人遭詐騙款項等犯
    行，然被告既預見交付帳戶存摺、提款卡（含密碼）等資料
    供他人使用，誠有幫助從事詐欺取財犯行之人利用該等帳戶
    實施犯罪及取得款項，並因此造成金流斷點而掩飾、隱匿詐
    欺犯罪所得之去向及所在之可能，但其仍為求獲取報酬，即
    不顧於此，將本件帳戶資料任意交付他人使用，以致自己完
    全無法了解、控制本件帳戶資料之使用方法及流向，容任取
    得者隨意利用本件帳戶，縱使本件帳戶資料遭作為詐欺取財
    及洗錢之犯罪工具亦在所不惜，堪認被告主觀上顯具有幫助
    詐欺取財及幫助洗錢之不確定故意甚明。
　㈢綜上所述，本件事證明確，被告上開犯行均洵堪認定，應予
    依法論科。
三、論罪科刑：
  ㈠按刑法第339條第1項之詐欺取財罪，其成立固以行為人有施
    用詐術之行為為必要；然所謂詐術行為，不以積極之語言、
    文字、肢體、舉動或兼有之綜合表態等為限，其因消極之隱
    瞞行為，致使被害人陷於錯誤，亦包括在內（最高法院97年
    度臺上字第5489號刑事判決意旨參照）。又按刑法第339條
    第1、2項分別規定詐欺取財罪及詐欺得利罪，前者之行為客
    體係指可具體指明之財物，後者則指前開財物以外之其他財
    產上之不法利益，無法以具體之物估量者而言，如取得債權
    、免除債務、延期履行債務或提供勞務等（最高法院108年
    度臺上字第4127號刑事判決意旨參照）。被告如事實欄「一
    」所示之犯行，係掩飾其無資力之事實，以其行動及言語使
    被害人葉皇良誤信其有給付車資之真意，藉此詐得被害人葉
    皇良所提供之載送服務利益，故核被告所為係犯刑法第339
    條第2項之詐欺得利罪。
  ㈡次按刑法第30條之幫助犯，係以行為人主觀上有幫助故意，
    客觀上有幫助行為，即對於犯罪與正犯有共同認識，而以幫
    助意思，對於正犯資以助力，但未參與實行犯罪之行為者而
    言；故如未參與實施犯罪構成要件之行為，且係出於幫助之
    意思提供助力，即屬幫助犯，而非共同正犯。再按行為人主
    觀上如認識該帳戶可能作為收受、提領特定犯罪所得使用，
    他人提領後會產生遮斷資金流動軌跡以逃避國家追訴、處罰
    之效果，仍基於幫助之犯意而提供，則應論以幫助犯一般洗
    錢罪（最高法院108年度臺上大字第3101號刑事裁定意旨參
    照）。查被告如事實欄「二」所示將本件帳戶之存摺、提款
    卡（含密碼）交與他人使用之行為，係使不詳詐騙集團成員
    得意圖為自己不法之所有，基於詐取他人財物及洗錢之犯意
    聯絡，對附表編號1至9所示之各被害人施以詐術，致使該等
    被害人均陷於錯誤而依指示將款項轉入或匯入本件帳戶內，
    藉此詐騙財物得逞，並由不詳成員轉出款項而掩飾、隱匿騙
    款之去向及所在，故該等詐騙集團成員所為均屬詐欺取財、
    洗錢之犯行；而本案雖無相當證據證明被告曾參與上開詐欺
    取財、洗錢犯行之構成要件行為，但其提供本件帳戶資料由
    詐騙集團成員使用，使該等詐騙集團成員得以此為犯罪工具
    而遂行前揭犯行，顯係以幫助之意思，對該詐騙集團之上開
    詐欺取財、洗錢犯行提供助力，是核被告如事實欄「二」所
    為，係犯刑法第30條第1項前段、洗錢防制法第2條第2款、
    第14條第1項之幫助洗錢罪，及刑法第30條第1項前段、同法
    第339條第1項之幫助詐欺取財罪。
  ㈢又幫助犯係從屬於正犯而成立，並無獨立性，故幫助犯須對
    正犯之犯罪事實，具有共同認識而加以助力，始能成立，其
    所應負責任，亦以與正犯有同一認識之事實為限，若正犯所
    犯之事實，超過幫助者共同認識之範圍時，幫助者事前既不
    知情，自無由令其負責。附表編號1至9所示之被害人雖均因
    誤信詐騙集團成員傳遞之不實訊息而遭詐騙，但依現有之證
    據資料，除可認被告就事實欄「二」所示犯行具有幫助詐欺
    取財及幫助洗錢之不確定故意外，仍乏證據足證被告對於詐
    騙集團成員之組成亦有所認識，尚無從以幫助犯刑法第339
    條之4第1項第2款加重詐欺取財罪之罪名相繩。
  ㈣被告如事實欄「二」所示以1個交付本件帳戶資料之行為，幫
    助詐騙集團成員詐欺附表編號1至9所示之各被害人交付財物
    得逞，同時亦均幫助詐騙集團成員藉由轉出本件帳戶內款項
    之方式而掩飾、隱匿犯罪所得之去向及所在，係以1個行為
    幫助9次詐欺取財及洗錢之犯行，為想像競合犯，應依刑法
    第55條之規定，從一重之幫助洗錢罪處斷。臺灣臺南地方檢
    察署檢察官以111年度營偵字第1192號、111年度營偵字第19
    29號、111年度偵字第19054號、111年度偵字第20251號移送
    併辦部分，犯罪事實為被告提供本件帳戶資料供詐騙集團成
    員各向附表編號6至9所示之被害人王怡涵、李秋姈、邱雅玲
    、藍雅馨詐取財物及洗錢得逞，經核與起訴書所載被告提供
    本件帳戶資料幫助詐騙集團成員向附表編號1至5所示之被害
    人黃慧珍、陳妍溱、林佩欣、張詩芹、蘇麗雲詐騙款項及洗
    錢之犯罪事實，均具有前揭想像競合犯之裁判上一罪關係，
    本院自應併予審理。
  ㈤被告所為如事實欄「一」所示之詐欺得利犯行，及如事實欄
    「二」所示之幫助洗錢犯行，因犯意有別，行為殊異，應予
    分論併罰（共2罪）。
  ㈥被告如事實欄「二」所示之行為係幫助犯洗錢防制法第14條
    第1項之洗錢罪，且於偵查及審判中均自白犯罪，應依同法
    第16條第2項規定減輕其刑；又被告以幫助他人犯罪之意思
    而參與犯罪構成要件以外之行為，為一般洗錢罪之幫助犯，
    另依刑法第30條第2項之規定，按正犯之刑度減輕其刑，並
    依法遞減之。
  ㈦爰審酌被告正值青年，猶不思循正當途徑獲取所需，明知自
    己並無支付計程車資之真意，竟漠視法紀，誆騙被害人葉皇
    良而詐得載送服務之利益，所為使被害人葉皇良受有財產上
    之損害，亦破壞社會正常交易秩序，殊為不該；又被告交付
    帳戶存摺、提款卡（含密碼）等物助益他人詐欺取財並掩飾
    、隱匿犯罪所得之去向及所在，影響社會金融交易秩序及助
    長詐欺活動之發生，並因此增加各被害人事後向幕後詐騙集
    團成員追償及刑事犯罪偵查之困難，所為實無足取。惟念被
    告前無因犯罪遭判處罪刑之前案紀錄，犯後坦承犯行不諱，
    表現悔意，且就事實欄「二」所示犯行部分尚無證據足認被
    告曾參與詐術之施行或提領、分受詐得之款項，僅係單純提
    供帳戶資料供他人使用；被告復已與被害人葉皇良、黃慧珍
    、陳妍溱、林佩欣、蘇麗雲、王怡涵、李秋姈、藍雅馨經本
    院臺南簡易庭調解成立，亦已給付部分賠償款項，有調解筆
    錄、自動櫃員機交易明細表存卷可參（本院卷㈠第107至108
    頁、第145至146頁、第187至189頁、第255至257頁、第325
    至326頁，本院卷㈡第43至45頁、第137至139頁），尚有彌補
    損害之意願。兼衡各被害人所受之損害情形，暨被告自陳學
    歷為高中肄業，目前從事配管工程之工作，無人需其扶養或
    照顧（參本院卷㈡第135頁）之智識程度、家庭生活狀況等一
    切情狀，量處如主文所示之刑，並就得易科罰金之拘役刑諭
    知易科罰金之折算標準，及就所處罰金刑諭知易服勞役之折
    算標準，以示懲儆。
  ㈧被告犯後雖已坦承犯行，並承諾以分期方式賠償被害人黃慧
    珍、陳妍溱、林佩欣、蘇麗雲、王怡涵、李秋姈、藍雅馨所
    受損害，然被告與被害人張詩芹、邱雅玲則未能達成和解，
    且被告因自身資力因素，目前已有未能按時履行賠償義務之
    情形，故為確保被告知所警惕，尚不宜逕為緩刑之宣告，附
    此敘明。　
四、沒收部分：
　㈠被告如事實欄「一」所示詐得載送服務利益之價值即為其應
    給付之車資共計2,030元，固為被告所有之犯罪所得，惟因
    被告與被害人葉皇良業經調解成立，約明由被告賠償被害人
    葉皇良所受損害，有如前述，若再予宣告沒收其犯罪所得，
    顯有過苛之虞，故依刑法第38條之2第2項規定，不予宣告沒
    收。
　㈡末查被告如事實欄「二」所示犯行僅構成幫助洗錢罪，並未
    實際參與移轉、變更、掩飾或隱匿特定犯罪所得之財物之正
    犯行為，亦不曾收受、取得、持有、使用該等財物或財產上
    利益，自無由依洗錢防制法第18條第1項前段規定諭知沒收
    ；且因尚無積極證據足證被告為此部分犯行已獲有款項、報
    酬或其他利得，不能逕認被告有何犯罪所得，亦無從宣告沒
    收，併此指明。
據上論斷，應依刑事訴訟法第273條之1第1項、第299條第1項前
段，洗錢防制法第2條第2款、第14條第1項、第16條第2項，刑法
第11條、第30條第1項前段、第2項、第339條第1項、第2項、第5
5條、第41條第1項前段、第42條第3項，刑法施行法第1條之1第1
項，判決如主文。
本案經檢察官蔡佩容提起公訴，檢察官林朝文、周盟翔、黃莉琄
移送併辦，檢察官董詠勝到庭執行職務　
中　　華　　民　　國　　111 　年　　10　　月　　13　　日
　　　　　　　　　      刑事第二庭   法　官　 蔡盈貞
以上正本證明與原本無異。
如不服本判決應於收受本判決後20日內向本院提出上訴書狀，並
應敘述具體理由。其未敘述上訴理由者，應於上訴期間屆滿後20
日內向本院補提理由書狀（均須按他造當事人之人數附繕本）「
切勿逕送上級法院」。 
　　　　　　　　　　　　　　　　　   書記官　 林耿慧　
中　　華　　民　　國　　111 　年　　10　　月　　13　　日
附錄所犯法條：
洗錢防制法第2條
本法所稱洗錢，指下列行為：
一、意圖掩飾或隱匿特定犯罪所得來源，或使他人逃避刑事追訴
    ，而移轉或變更特定犯罪所得。
二、掩飾或隱匿特定犯罪所得之本質、來源、去向、所在、所有
    權、處分權或其他權益者。
三、收受、持有或使用他人之特定犯罪所得。

洗錢防制法第14條
有第二條各款所列洗錢行為者，處7年以下有期徒刑，併科新臺
幣5百萬元以下罰金。
前項之未遂犯罰之。
前二項情形，不得科以超過其特定犯罪所定最重本刑之刑。

刑法第339條　　
意圖為自己或第三人不法之所有，以詐術使人將本人或第三人之
物交付者，處5年以下有期徒刑、拘役或科或併科50萬元以下罰
金。
以前項方法得財產上不法之利益或使第三人得之者，亦同。
前二項之未遂犯罰之。
附表：（金額均為新臺幣）      【備註】 ①本件帳戶：第一商業銀行佳里分行帳號000-00000000000號帳戶（戶名：黃佳良）。 ②警卷：臺南市政府警察局佳里分局南市警佳偵字第1110009982號刑案偵查卷宗。 ③偵卷㈠：臺灣臺南地方檢察署111年度偵字第3020號偵查卷宗。 ④偵卷㈡：臺灣臺南地方檢察署111年度偵緝字第532號偵查卷宗。 ⑤偵卷㈢：臺灣臺南地方檢察署111年度營偵字第566號偵查卷宗。 ⑥偵卷㈣：臺灣臺南地方檢察署111年度營偵字第828號偵查卷宗。 ⑦偵卷㈤：臺灣臺南地方檢察署111年度營偵字第851號偵查卷宗。 ⑧併辦警卷㈠：新北市政府警察局新店分局新北警店刑字第1114114652號刑案偵查卷宗。 ⑨併辦警卷㈡：桃園市○○○○○○鎮○○○○○○○○0000000000號刑案偵查卷宗。 ⑩併辦警卷㈢：臺中市政府警察局第五分局中市警五分偵字第11000497875號刑案偵查卷宗。 ⑪併辦偵卷㈠：臺灣臺南地方檢察署111年度營偵字第1929號偵查卷宗。 ⑫本院卷㈠：本院111年度金訴字第381號刑事卷宗㈠。 ⑬本院卷㈡：本院111年度金訴字第381號刑事卷宗㈡。      編號 被害人 詐騙過程 轉帳或匯款時間 金額 證據   1 黃慧珍 不詳詐騙集團成員「Ambrose」（「郭文瑞」）於110年9月6日透過交友平臺「Tinder」結識黃慧珍，並以通訊軟體「LINE」與黃慧珍聊天，佯稱可透過虛擬貨幣交易APP獲利云云，致黃慧珍陷於錯誤而依指示操作，於左列時間轉帳左列金額至本件帳戶內，旋遭不詳詐騙集團成員轉出殆盡。 110年10月21日12時6分許 100,000元 ⑴證人即被害人黃慧珍於警詢之證述（偵卷㈢第19頁正面至第20頁反面）。 ⑵被害人黃慧珍之對話紀錄資料（偵卷㈢第43頁正反面）。 ⑶網路銀行交易明細（偵卷㈢第47頁反面）。    110年10月21日12時7分許 30,000元    2 陳妍溱 不詳詐騙集團成員於110年10月14日透過網路結識陳妍溱，佯稱為金融科技客服人員，可投資虛擬貨幣獲利云云，致陳妍溱陷於錯誤而依指示操作，於左列時間匯款左列金額至本件帳戶內，旋遭不詳詐騙集團成員轉出殆盡。 110年10月18日11時43分許（入帳時間11時48分許） 600,000元 ⑴證人即被害人陳妍溱於警詢之證述（偵卷㈣第4至6頁）。 ⑵郵政跨行匯款申請書（偵卷㈣第19頁）。 ⑶被害人陳妍溱之對話紀錄資料（偵卷㈣第27至29頁）。   3 林佩欣 不詳詐騙集團成員「林志偉」透過交友軟體「SweetRing」結識林佩欣，並以通訊軟體「LINE」與林佩欣聊天，佯稱可在「ZBG」網站投資虛擬貨幣獲利云云，致林佩欣陷於錯誤而依指示操作，於左列時間匯款或轉帳左列金額至本件帳戶內，旋遭不詳詐騙集團成員轉出殆盡。 110年10月20日10時30分許 490,000元 ⑴證人即被害人林佩欣於警詢之證述（偵卷㈤第8頁正面至第12頁反面）。 ⑵被害人林佩欣之對話紀錄資料（偵卷㈤第31至56頁）。 ⑶網路銀行交易明細翻拍照片（偵卷㈤第41頁）。 ⑷臺灣銀行匯款申請書回條聯（偵卷㈤第57頁）。    110年10月20日10時33分許 100,000元     110年10月20日10時36分許 30,000元    4 張詩芹 不詳詐騙集團成員「王俊凱」於110年9月底某日透過交友軟體「派愛族」結識張詩芹，並以通訊軟體「LINE」與張詩芹聊天，佯稱可透過投資平臺「BBLS」投資獲利云云，致張詩芹陷於錯誤而依指示操作，於左列時間轉帳左列金額至本件帳戶內，旋遭不詳詐騙集團成員轉出殆盡。 110年10月21日14時19分許 80,000元 ⑴證人即被害人張詩芹於警詢之證述（偵卷㈤第13至16頁）。 ⑵被害人張詩芹之對話紀錄資料、BBLS投資資料（偵卷㈤第58至61頁）。 ⑶詐騙集團成員 「王俊凱」之「LINE」帳號照片（偵卷㈤第62頁）。 ⑷網路銀行交易明細（偵卷㈤第64頁）。   5 蘇麗雲 不詳詐騙集團成員「Dependent Over 」及「Aiili Alivong」於110年9月30日透過社群軟體「Facebook」結識蘇麗雲並與之聊天，佯稱可透過投資網站「ZB」投資獲利云云，致蘇麗雲陷於錯誤而依指示操作，於左列時間轉帳左列金額至本件帳戶內，旋遭不詳詐騙集團成員轉出殆盡。 110年10月20日11時56分許 50,000元 ⑴證人即被害人蘇麗雲於警詢之證述（偵卷㈤第17頁正面至第18頁反面）。 ⑵網路銀行交易明細（偵卷㈤第67至68頁）。 ⑶玉山商業銀行交易明細查詢資料（偵卷㈤第75頁）。 ⑷台新國際商業銀行交易明細查詢資料（偵卷㈤第78頁）。 ⑸第一商業銀行數位帳戶明細查詢資料（偵卷㈤第85頁）。 ⑹被害人蘇麗雲之對話紀錄資料（偵卷㈤第89至116頁）。    110年10月20日11時57分許 50,000元     110年10月20日12時14分許 50,000元     110年10月20日13時9分許 50,000元    6 王怡涵 不詳詐騙集團成員「qiang 1948」（「阿強」）於110年8月14日透過社群軟體「Instagram」結識王怡涵，並以通訊軟體「LINE」與王怡涵聊天，佯稱可透過虛擬貨幣投資網站「one token」投資獲利云云，致王怡涵陷於錯誤而依指示操作，於左列時間轉帳左列金額至本件帳戶內，旋遭不詳詐騙集團成員轉出殆盡。 110年10月18日11時27分許 27,989元 ⑴證人即被害人王怡涵於警詢之證述（併辦警卷㈠第5至6頁）。 ⑵網路銀行交易明細（併辦警卷㈠第55至56頁）。    110年10月20日10時40分許 27,867元    7 李秋姈 不詳詐騙集團成員「旗開得勝」於110年10月初透過社群軟體「Facebook」社團結識李秋姈，並以通訊軟體「LINE」與李秋姈聊天，佯稱可透過投資平臺「GKFX Prime」投資獲利云云，致李秋姈陷於錯誤而依指示操作，於左列時間轉帳左列金額至本件帳戶內，旋遭不詳詐騙集團成員轉出殆盡。 110年10月21日12時35分許 50,000元 ⑴證人即被害人李秋姈於警詢之證述（併辦偵卷㈠第11至14頁）。 ⑵被害人李秋姈之對話紀錄資料（併辦偵卷㈠第65至72頁）。 ⑶被害人李秋姈之存摺內頁影本（併辦偵卷㈠第74頁）。   8 邱雅玲 不詳詐騙集團成員「Kevin」（「林雲志」）於110年10月7日透過交友軟體「Paktor」結識邱雅玲，並以通訊軟體「LINE」與邱雅玲聊天，佯稱可在投資網站投資比特幣獲利云云，致邱雅玲陷於錯誤而依指示操作，於左列時間轉帳左列金額至本件帳戶內，旋遭不詳詐騙集團成員轉出殆盡。 110年10月19日9時56分許 150,000元 ⑴證人即被害人邱雅玲於警詢之證述（併辦警卷㈡第80至84頁）。 ⑵被害人邱雅玲之對話紀錄資料及相關網頁資料（併辦警卷㈡第97至101頁、第110至115頁）。 ⑶網路銀行轉帳畫面資料（併辦警卷㈡第106至107頁）。    110年10月19日9時57分 34,286元    9 藍雅馨 不詳詐騙集團成員「SIMBA」於110年9月29日透過社群軟體「Instagram」結識藍雅馨，並以通訊軟體「LINE」與藍雅馨聊天，佯稱可在投資網站投資獲利云云，致藍雅馨陷於錯誤而依指示操作，於左列時間匯款左列金額至本件帳戶內，旋遭不詳詐騙集團成員轉出殆盡。 110年10月21日11時35分許（入帳時間12時許） 680,000元 ⑴證人即被害人藍雅馨於警詢之證述（併辦警卷㈢第147至151頁）。 ⑵國泰世華商業銀行匯出單據（併辦警卷㈢第191頁）。 ⑶被害人藍雅馨之對話紀錄資料（併辦警卷㈢第193頁）。 ⑷網路銀行交易通知（併辦警卷㈢第194頁）。